臺灣高等法院臺中分院刑事裁定　　　　　　 民國九十一年度交抗字第二○二號
　　　抗　告　人
　　　即受處分人　珀豪企業有限公司　　設台中縣大里市○○路二○一號
　　　法定代理人　廖學聯
右抗告人因違反道路交通管理處罰條例案件，不服臺灣台中地方法院中華民國九十一
年二月五日裁定（民國九十一年度交聲字第三○號），提起抗告，本院裁定如左：
      主  文
抗告駁回。
      理  由
一、按道路交通管理處罰條例第二十一條係以未符合駕駛資格而駕駛機器腳踏車及小
    型車為處罰對象，而同條例第二十一條之一之立法意旨係以針對未符合駕駛資格
    而駕駛聯結車、大客車、大貨車之行為將嚴重危害道路交通安全對社會之衝擊至
    為深鉅，爰增定汽車所有人及汽車駕駛人連坐處罰之規定並予以提高罰鍰額度。
    故道路交通管理處罰條例第二十一條第二至四款及第二十一條之一第二至四款針
    對未符合駕駛資格而駕駛聯結車、大客車、大貨車之同一情形，雖分別定有不同
    之處罰規範，惟依重法優先於輕法之原則，而有從一重處斷之適用，且依九十年
    五月三十日交通部、內政部會銜修正發布，九十年六月一日起施行之違反道路交
    通管理事件統一裁罰標準表，對違反前開處罰條例第二十一條第一項第二款至第
    四款者，均依序依同條例第二十一條之一第一項第二至四款辦理，即汽車駕駛人
    未符合駕駛資格而駕駛聯結車、大客車、大貨車，均應依前開條例第二十一條之
    一第二至四款規定，汽車所有人及汽車駕駛人各處新臺幣四萬元以上八萬元以下
    罰鍰，並當場禁止該汽車駕駛人繼續駕駛及扣留其車輛牌照。
二、抗告人抗告意旨略以：道路交通管理處罰條例第二十一條之一係九十年新增定之
    規定，其立法意旨係在加強運輸業砂石車之管理及規範，抗告人並非從事運輸業
    或砂石業，不應以該條裁罰，而同條例第二十一條則係適用於一般偶而駕駛大貨
    車等之情形，是本件應依道路交通管理處罰條例第二十一條裁處，始稱妥適，裁
    決書顯有違誤，爰依法提起抗告，聲請撤銷原裁定等語。
三、經查，受處分人所有之ＳＣ－５２１號車，係於九十年六月一日以後之九十年十
    月十九日，經警所舉發，此有國道公路警察局九十年十月十九日公警局交字第Ｚ
    00000000號舉發違反道路交通管理事件通知單影本一紙在卷可稽，則依
    首揭規定及說明，受處分人係違反道路交通管理處罰條例第二十一條之一第三款
    規定，原處分機關裁處受處分人罰鍰四萬元，並吊扣汽車牌照三個月，並無不當
    。抗告人空言以該條例第二十一條之一之立法理由為辯，並不可採，本件抗告為
    無理由，應予駁回。
四、據上論斷，應依道路交通案件處理辦法第二十六條、刑事訴訟法第四百十二條，
    裁定如主文。
中      華      民      國　  九十一     年      三       月   二十六   日
                                   臺灣高等法院臺中分院刑事第九庭
                                         審判長法  官　陳  筱  珮
                                               法　官　趙  春  碧
                                               法　官　吳　重　政
右正本證明與原本無異。
不得抗告。
                                               書記官　林　育　德
中      華      民      國　  九十一     年      三       月   二十八   日
                                                                        Ｆ
